# 请教陈版：产品服务费入账方式

提问人：wx_611cb7df1a08 时间：2022-09-01 17:11:59
陈版，你好，客户要求产品支持身份证非接识别（读出身份证信息及照片），在产品激活时产品可以将读取的信息上传到后台进行验证，我方产品定价时未单独考虑新增此部分功能的单价。
我方产品一直有非接功能，只是无相关权限，读取身份证数据需要我方找供应商采购获取信息的权限，读取一次我方需支付供应商 1 元的费用，按月对账结算。最终用户在收到机具时，可能会存在一下情况： 1 、用户不予激活使用，无费用产生； 2 、用户不适用读取身份证方式激活，无费用产生； 3 、用户使用读取身份证方式激活，可能会读取 1 次或 2 次。各情况出现的概率无法合理预估，此时：
1 、身份证非接识别功能，因与产品高度相关，配合才可以使用，是否可以不作为一项单独的履约义务？
2 、此部分费用是否应该计入成本？因销售和激活存在时间差，无法在销售当期合理预估激活方式和读取次数。是否可以按照供应商对账金额在对账当期计入成本，但存在收入、成本跨期不匹配的情况？
3 、还是作为售后服务费，在实际激活并与供应商对账后入账？

回答人：chenyiwei
由于激活使用是用户正式使用设备之前的步骤，属于按合同约定应由本企业提供的服务（尽管是否使用该种服务由客户自主选择），且与产品高度关联，故不属于单独的履约义务，也不属于保证性质保性质的售后服务。
本企业应在将产品交付给客户时，合理预估该种激活功能所需的功能费，将其确认为一项预计负债，并计入销售成本。个人理解这种情况完全无法估计的可能性应不大。后续实际发生的激活支出首先从该预计负债中列支，差额调整销售成本（会计估计变更，不追溯调整）。